【裁判字號】    89,易,681
【裁判日期】    891226
【裁判案由】    賭博
【裁判全文】
臺灣士林地方法院刑事判決                          八十九年度易字第六八一號
    聲  請  人  臺灣士林地方法院檢察署檢察官
    被      告  戊○○
右列被告因賭博案件，經檢察官聲請簡易判決處刑（八十九年度偵字第三一二四號）
，本院認為不宜以簡易判決處刑（八十九年度簡字第五六八號），改依通常程序審理
，本院判決如左：
    主  文
戊○○意圖營利供給賭博場所，處有期徒刑貳月，如易科罰金以參佰元折算壹日。
扣案麻將壹副、抽頭金新台幣貳佰元均沒收。
    事  實
一、戊○○意圖營利，於民國八十九年三月十五日晚間六時許，提供渠位於台北市士
    林區○○○路○段二八五巷六弄六號住處為賭博場所，並提供麻將牌一副予乙○○、丁○○、甲○○、丙○○等人賭博財物，而以每次自摸者繳交新台幣（下同
    ）二百元為抽頭金之方法營利，每圈最多則以六百元為限。嗣於同日晚間六時五
    十分許，經警據報當場查獲，而扣得戊○○所有供賭客賭博所用之賭具麻將一副
    、當場賭客所有之賭資九千五百元及戊○○所得抽頭金二百元等物。
二、案經臺北市政府警察局士林分局移送臺灣士林地方法院檢察署檢察官偵查後聲請
    簡易判決處刑。
    理  由
一、訊據被告戊○○固不否認前揭時、地確有乙○○、丁○○、甲○○、丙○○等人
    在渠上址住宅內賭博財物，並經警查獲扣得如事實欄所載賭資、賭具，惟矢口否
    認有右開犯行，辯稱：伊並未收取抽頭金，也沒有說要拿錢去買飲料、便當，因
    不識字，所以警訊筆錄是警察寫的，伊不知道內容云云。惟查：
  (一)右揭事實，業據被告戊○○於警訊中坦承不諱，核與員警當場查獲之賭客乙○○
    、丁○○、甲○○、丙○○於警訊所為供陳情節相符，並有麻將牌一副、賭資九
    千五百元、抽頭金二百元扣案可資佐證。
  (二)被告係民國四十九年出生，學歷為小學畢業，此有戶役政查詢作業系統查詢結果
    一紙在卷可佐，是被告就學於小學之始，應已業已距離日據時期甚遠，並係受國
    民教育無疑，而被告既經就讀小學畢業，對於基本文字要無不識之理，此參以證
    人丁○○年長被告八歲，同為小學畢業，亦在本院訊問時自陳識字無虞之情即已
    明甚，是所辯渠不明警訊筆錄記載內容云云，洵屬無據狡辯，委無可採。
  (三)被告提供上址住處予乙○○等人聚賭，並約定每自摸一次抽二百元，每圈以六百
    元為上限等情，業經被告於警訊所自承不諱，復均據證人乙○○、丁○○、丙○○、甲○○等人供陳屬實，均有警訊筆錄附卷可按，且經分別捺印、簽名確保其
    真實性。雖渠等於本院調查證據時均附和被告所陳改稱被告並未要求抽取利益，
    惟渠等既與被告均有親友之誼，原即非無迴護之嫌，所陳又與警訊所供不符，自
    不能遽予採信，仍應認以警訊所陳相符各情為可採。
  (四)被告於本院調查證據時辯稱：我們四人除丙○○外去唱歌，唱完歌他們到我家去
    聊天，臨時才說要打牌，他們拿二百元在桌上說要買飲料云云。惟本院傳喚證人
    即賭客乙○○到庭證稱：當天我直接到被告家中，我原不認識同桌打牌的其他三
    人等語（參見本院八十九年九月十三日訊問筆錄第四頁）；證人即賭客甲○○到
    庭證稱：我六點左右到被告家中，本來要去唱歌，後來沒去，我與同桌打牌之其
    他三人原本不認識，他們三人都是被告的朋友，被告打電話約我打牌等語（參見
    本院八十九年九月十三日訊問筆錄第八頁）；證人即賭客丙○○亦稱：我沒去唱
    歌，因我住戊○○家隔壁，他找我到他家打牌等語（參見本院八十九年八月二日
    訊問筆錄第十二頁）。而證人即賭客丁○○雖亦附和被告所陳而證稱：當日係唱
    完歌才去打牌云云。惟被告所陳核與證人乙○○、甲○○所陳為有未符，而夏、
    施、郭三人所陳該牌局為被告所邀約又互核相符，是應認為可採，而本件聚賭牌
    局係由被告邀約，進而提供場所、賭具以供聚賭，以圖抽頭牟利已足認定，所辯
    夏、施、彭、郭四人臨時起意而在渠住處賭博等情，係屬卸責之詞，不能採取。
    綜上，本件事證明確，被告犯行洵堪認定，應予依法論科。
二、核被告戊○○所為，係犯刑法第二百六十八條前段之意圖營利提供賭博場所罪。
    爰審酌被告為求牟利，提供場所聚賭對於社會風氣有不良影響及其智識程度、生
    活狀況、犯罪手段、所得金額多寡並犯後不知悔悟猶飾詞圖免等一切情狀，量處
    如主文所示之刑，並諭知易科罰金之標準。扣案賭具麻將一副為被告所有供犯罪
    所用之物，抽頭金二百元為被告犯罪所得之物，應分別依刑法第三十八條第一項
    第二款、第三款規定宣告沒收之。至員警所扣得當場之賭資九千五百元並非被告
    所有，且業經台北市政府士林分局以違反社會秩序維護法而為沒入之處分，自非
    本案應予宣告沒收之物，附此敘明。
據上論斷，應依刑事訴訟法第四百五十二條、第二百九十九條第一項前段、刑法第二
百六十八條、第四十一條、第三十八條第一項第二款、第三款、罰金罰鍰提高標準條
例第一條前段、第二條判決如主文。
本案經檢察官徐文豪到庭執行職務
中      華      民      國      八十九      年    十二    月  二十六    日
                                  臺灣士林地方法院刑事第一庭
              法  官  蕭錫証
右正本證明與原本無異。
如不服本判決，應於判決送達後十日內，向本院提出上訴狀。
                                          書記官
中      華      民      國      八十九      年    十二    月    十八    日
附錄本案論罪科刑法條：
刑法第二百六十八條


司法院資訊處製作；財團法人民間司法改革基金會備份。
